# 陈版请进-购买对价分摊

提问人：中介小兵 时间：2016-04-02 11:28:59
陈老师,
在非同一控制下企业合并中，我们聘请了评估师按照资产基础法对公司进行了评估, 评估报告中被并购方新增了部分资产、部分或有负债、假设可以满足条件的股票期权。
请问：
1 ，对上述评估新增的或有负债, 我考虑是会影响到可辨认净资产公允值的，合并方是在合并调整分录中作为或有对价处理，还是需要先在被合并方的单家确认一笔费用和负债
2 ，对上述评估新增的假设可以满足条件的股权期权，我理解是不影响净资产的，是否不需要在合并层面计提一笔资本公积和费用呢3 ，评估报告中亦提及了公司额商誉价值，但是按照会计的核算方式 用合并对价-可辨认净资产的公允值的份额 计算的数同评估报告中的数据不一致，实务中是不是一般要求计算的商誉同评估报告保持一致。
非常感谢~~

回答人：chenyiwei
1 、被购买方自身账面是否确认预计负债，仍按照《企业会计准则第 13 号——或有事项》的规定，根据是否为过去交易或事项导致的现时义务、是否很可能导致经济利益流出企业、金额能否可靠计量，来确定是否确认。这与合并报表层面根据企业合并准则中的或有对价规定判断是否确认的结果可能不同。合并报表层面，对被购买方的或有负债和或有对价，均应按企业合并准则的规定，按购买日公允价值进行确认和计量，而不单独考虑其导致经济利益流出的可能性。 2 、股份期权情况不明，但如果被购买方自身即应确认和计量的，则还是会影响购买日获得的被购买方可辨认净资产公允价值；如果被购买方自身账面上不满足确认和计量条件的，则构成或有对价。 3 、商誉应根据会计准则规定计算，但如果计算结果与评估报告不一致的，则对差异原因要有合理解释。

提问人：中介小兵 时间：2016-04-02 13:25:18
陈老师好，
非常感谢您的专业讲解。关于 2 ，股份期权情况不明，但如果被购买方自身即应确认和计量的，则还是会影响购买日获得的被购买方可辨认净资产公允价值； 若是股权期权，则借：费用 贷：资本公积（ 借贷方对净资产的影响一减一增）不影响净资产 若是限制性股票 则借：费用 贷：应付工资（借贷同时减少净资产）影响净资产 我的理解对吗，谢谢
如果被购买方自身账面上不满足确认和计量条件的，则构成或有对价。
若不满足上述条件，则在合并抵消分录中确认上述分录中的应付工资或资本公积，则不会影响费用了（净利润影响）。 请老师指点，非常感谢。

回答人：chenyiwei
限制性股票的回购义务在购买方还是被购买方？谁授予的？被激励对象是谁？用的是购买方的股份还是被购买方的股份作为奖励标的？

提问人：中介小兵 时间：2016-04-04 11:05:48
陈老师好,
限制性股票，属于被购买方授予的，回购义务也属于被购买方,激励的对象是被购买方的员工，仍然用被购买方的义务作为奖励。
非常感谢~

回答人：chenyiwei
这种情况不影响被购买方的净资产，如果购买日后延续股权激励费用的，则购买日无需处理，但购买日后应确认的费用体现在购买方合并报表中，同时调整资本公积和少数股东损益（权益）。

提问人：zhs7403 时间：2016-04-05 08:40:40
陈老师,下面这句应如何理解?
但购买日后应确认的费用体现在购买方合并报表中，同时调整资本公积和少数股东损益（权益）。

回答人：chenyiwei
意思是：如果该项股份支付使合并主体的受益延续到购买日之后的，则合并报表层面应体现购买日后的这部分股份支付费用，对应归属于少数股东的部分调整少数股东损益。